臺灣屏東地方法院刑事判決　　　　　　　 94年度訴字第513號
公　訴　人　臺灣屏東地方法院檢察署檢察官
被　　　告　甲○○　男　29歲.
上列被告因違反毒品危害防制條例案件，經檢察官提起公訴（94
年度毒偵字第497 號）及聲請併案審理（94年度毒偵字第807 號
、94年度毒偵字第1009號），本院裁定改依簡式審判程序審理，
判決如下：
   主  文
甲○○連續施用第一級毒品，累犯，處有期徒刑壹年；扣案之海
洛因壹包，淨重零點壹壹公克（空包裝重零點貳伍公克），沒收
並銷燬之。又連續施用第二級毒品，累犯，處有期徒刑捌月；扣
案之甲基安非他命壹包，毛重壹點陸公克、甲基安非他命壹包，
毛重肆點伍公克、甲基安非他命壹包，毛重壹點伍公克，均沒收
並銷燬之。應執行有期徒刑壹年陸月；扣案之海洛因壹包，淨重
零點壹壹公克（空包裝重零點貳伍公克）、甲基安非他命壹包，
毛重壹點陸公克、甲基安非他命壹包，毛重肆點伍公克、甲基安
非他命壹包，毛重壹點伍公克，均沒收並銷燬之。
    事  實
一、甲○○曾犯妨害兵役條例案件，經本院於民國91年2 月15日
    以91年度潮簡字第3 號判處有期徒刑3 月確定，甫於同年4
    月30日易科罰金執行完畢。復前因施用毒品案件，經本院以
    93年度毒聲字第581 裁定送臺灣屏東看守所附設勒戒處所觀
    察、勒戒後，經評定認為無繼續施用毒品之傾向，於93年10
    月12日執行完畢出所，並由臺灣屏東地方法院檢察署檢察官
    於同年10月26日以93年度毒偵字第1738號為不起訴處分確定
    ，竟不知戒除毒癮，於觀察、勒戒執行完畢釋放後5 年內，
    復基於施用第一級毒品海洛因之概括犯意，自94年2 月11日
    23時許起，迄同年3 月19日23時許止，在屏東縣東港鎮○○
    路16 3號住處等地，將海洛因摻入香菸內點燃吸食之方式，
    每隔5 日至6 日施用1 次之頻率，連續施用海洛因多次；及
    基於施用第二級毒品甲基安非他命之概括犯意，自94年1 月
    5 日中午12時許起，迄同年4 月12日23時許止，在前述地點
    等地，將甲基安非他命放入玻璃器皿，以火燒烤成煙霧吸食
    之方式，每隔3 日至4 日施用1 次之頻率，連續施用甲基安
    非他命多次。嗣分別於94年2 月12日21時許，在屏東縣東港
    鎮○○街為警查獲，並扣得其所有之甲基安非他命1 包，毛
    重1. 6公克；復於同年3 月20日零時20分許，在屏東縣東港
    鎮○○街為警查獲，並扣得其所有之海洛因1 包，淨重0.11
    公克（空包裝重0.25公克）、甲基安非他命1 包，毛重4.5
    公克；及於同年4 月13日15時15分許，在屏東縣東港鎮○○
    里○○街232 號前為警查獲，並扣得其所有之甲基安非他命
    1 包，毛重1. 5公克。
二、案經屏東縣警察局東港分局報告臺灣屏東地方法院檢察署檢
    察官偵查起訴及屏東縣警察局東港分局報告該署檢察官聲請
    本院併案審理。
    理  由
一、上揭事實，業據被告甲○○於本院審理中坦承不諱，並有扣
    案被告所有之甲基安非他命1 包，毛重1.6 公克、海洛因1
    包，淨重0.11公克（空包裝重0.25公克）、甲基安非他命1
    包，毛重4.5 公克、甲基安非他命1 包，毛重1. 5公克可稽
    。且被告於94年2 月12日21時30分許及同年3 月20日凌晨1
    時20分，分別為警採集其尿液送驗結果，均呈甲基安非他命
    及嗎啡陽性反應；及同年4 月13日16時40分許，為警採集其
    尿液送驗結果，亦呈甲基安非他命陽性反應，有臺灣檢驗科
    技股份有限公司濫用藥物尿液檢驗報告3 紙（見94年度毒偵
    字第497 號卷第16頁、94年度毒偵字第807 號卷第20頁、94
    年度毒偵字第1009號卷第15頁）可稽。又前述扣案之白粉1
    包經送請檢驗結果，確實含第一級第6項 毒品海洛因成分，
    淨重0.11公克（空包裝重0.25公克），有法務部調查局94年
    5 月9 日調科壹字第240003614 號鑑定通知書各1 紙附卷（
    見93年度毒偵字第807 號卷第19頁）可佐。另扣案之甲基安
    非他命1 包，毛重1.6 公克、甲基安非他命1 包，毛重4.5
    公克、甲基安非他命1 包，毛重1.5 公克，共計3 包，經警
    以聯勤204 廠製造之煙毒品檢驗A 包試劑初步檢驗結果、均
    確實含甲基安非他命反應，亦有屏東縣警察局東港分局查獲
    涉嫌毒品防制條例毒品初步檢驗報告單3 紙（見東警分刑字
    第09400153 61 號卷第16頁、東警分刑字第094001 5885 號
    卷第19頁、東警分刑字第09400015650 號第頁14頁）可按，
    堪認被告自白與事實相符。被告前因施用毒品案件，經本院
    以93年度毒聲字第581 裁定送臺灣屏東看守所附設勒戒處所
    觀察、勒戒後，經評定認為無繼續施用毒品之傾向，於93年
    10 月12 日執行完畢出所，並由臺灣屏東地方法院檢察署檢
    察官於同年10月26日以93年度毒偵字第1738號為不起訴處分
    確定，有臺灣高等法院被告全國前案紀錄表及臺灣屏東地方
    法院檢察署刑案資料查註資料紀錄表各1 份在卷可憑。是本
    件事證明確，被告犯行洵堪認定。
二、查海洛因、甲基安非他命分別係毒品危害防制條例第2 條第
    2 項第1 款、第2 款所稱之第1 級毒品，依法不得持有、施
    用。核被告甲○○所為，係犯毒品危害防制條例第10條第1
    項施用第一級毒品罪及同條第2 項施用第二級毒品罪。被告
    持有第一級毒品海洛因及第二級毒品甲基安非他命之低度行
    為，為施用之高度行為所吸收，不另論罪。又被告先後多次
    施用第一級毒品海洛因及第二級毒品甲基安非他命之犯行，
    均時間緊接、所犯構成要件相同，顯係基於概括犯意反覆為
    之，為連續犯，均應依刑法第56條規定，分別論以一罪，並
    各加重其刑。又被告所犯上開2 罪間，犯意各別，行為互殊
    ，應予分論併罰。公訴人雖僅就被告分別於94年2 月11日23
    時許，在屏東縣東隆宮廁所內，將海洛因摻入香菸內點燃吸
    食抵癮之犯行；及自94年1 月5 日中午12時許起，迄同年2
    月12日上午8 時許止，連續在前述處所內，以每隔2 日施用
    1 次之頻率，將少許之甲基安非他命置入玻璃吸食器內，以
    火燒烤至汽化狀態加以吸食抵癮，施用甲基安非他命多次之
    犯行，提起公訴，惟其餘部分與起訴部分有連續犯之裁判上
    一罪關係，已如前述，應為起訴效力所及，本院自應併予審
    理，附此敘明。又被告曾犯妨害兵役條例，經本院於91年2
    月15日以91年度潮簡字第3 號判處有期徒刑3 月確定，甫於
    同年4 月30日易科罰金執行完畢，有臺灣高等法院被告全國
    前案紀錄表及臺灣屏東地方法院檢察署刑案資料查註紀錄表
    各1 份在卷可考，其於執行完畢後5 年內，再犯本件有期徒
    刑以上之刑之2 罪，為累犯，各應依刑法第47條規定遞加重
    其刑。爰審酌被告前因施用毒品犯行，經觀察、勒戒後，仍
    故態復萌，無視於毒品對於自身健康之戕害及國家對於杜絕
    毒品犯罪之禁令，惡性非輕，並審酌施用毒品之次數，施用
    毒品之時間，坦承犯行態度良好等一切情狀，量處如主文所
    示之刑，並定其應執行之刑。又扣案之海洛因1 包，淨重0.
    11公克（空包裝重0.25公克）、甲基安非他命1 包，毛重1.
    6 公克、甲基安非他命1 包，毛重4.5 公克、甲基安非他命
    1 包，毛重1. 5公克，合計3 包，因包裝袋與海洛因、甲基
    安非他命無從析離，故包裝袋與海洛因、甲基安非他命，均
    應依毒品危害防制條例第18條第1 項前段之規定沒收銷燬之
    。
據上論斷，應依刑事訴訟法第273 條之1 第1 項、第299 條第1
項前段，毒品危害防制條例第10條第1 項、第2 項、第18條第1
項前段，刑法第11條、第56條、第47條、第51條第5 款，判決如
主文。
中　　華　　民　　國　　94　　年　　7 　　月　　13　　日
                        刑事第3庭   法  官  楊萬益
以上正本證明與原本無異。
如不服本判決應於收受本判決送達後十日內向本院提出上訴書狀
，其未敘述上訴理由者，並得於提起上訴後十日內向本院補提理
由書狀（均須按他造當事人之人數附繕本）「切勿逕送上級法院
」
中　　華　　民　　國　　94　　年　　7 　　月　　14　　日
                                    書記官  呂坤宗
附錄本判決論罪法條
毒品危害防制條例第10條
施用第一級毒品者，處 6 月以上 5 年以下有期徒刑。
施用第二級毒品者，處 3 年以下有期徒刑。
